臺灣板橋地方法院刑事判決　　　　　　　93年度訴字第1529號
公　訴　人　臺灣板橋地方法院檢察署檢察官
被　　　告　甲○○
上列被告因違反毒品危害防制條例案件，經檢察官聲請以簡易判
決處刑（93年度核退毒偵字第852 號）及移送併辦（93年度毒偵
緝字第336 號、93年度毒偵字第2414號），本院認不宜以簡易判
決處刑，改適用通常程序，復經被告於準備程序中就被訴事實為
有罪之陳述，經本院合議庭裁定由受命法官獨任進行簡式審判程
序，本院判決如下：
    主      文
甲○○連續施用第一級毒品，累犯，處有期徒刑捌月；扣案如附
表三編號1 、編號3 所示海洛因沒收銷燬之，附表一編號2 及附
表三編號4 、編號6 、編號9 所示物品均沒收。又連續施用第二
級毒品，累犯，處有期徒刑肆月；扣案如附表三編號2 所示安非
他命沒收銷燬之，附表一編號1 及附表三編號5 、編號7 、編號
8 、編號9 所示物品均沒收。
應執行有期徒刑拾月；扣案附表三編號1 、編號3 及編號2 所示
海洛因及安非他命沒收銷燬之，附表一編號1 、編號2 及附表三
編號4 、編號5 、編號6 、編號7 、編號8 、編號9 所示物品均
沒收。
    事      實
一、甲○○前因妨害自由案件，經本院以87年度訴字第1095號判
    決判處有期徒刑3 月，如易科罰金以銀元300 元折算1 日，
    緩刑2 年確定。於緩刑期間內，復因傷害案件，經本院以88
    年度易字第2368號判決判處有期徒刑5 月，如易科罰金以銀
    元300 元折算1 日確定，於民國89年2 月24日入監執行。前
    揭妨害自由案件之緩刑宣告，亦經本院以88年度撤緩字第11
    1 號裁定撤銷，所宣告之刑與上開傷害案件所宣告之刑接續
    執行，於89年10月15日縮刑期滿執行完畢。又因施用毒品違
    反毒品危害防制條例案件，經本院以91年度毒聲字第1532號
    裁定送勒戒處所觀察、勒戒，於91年6 月14日執行完畢，認
    無繼續施用毒品之傾向，由臺灣板橋地方法院檢察署檢察官
    以91年度偵字第3325號、91年度毒偵字第679 號為不起訴處
    分確定。詎不知悛悔，猶基於施用第一級毒品海洛因（以下
    簡稱海洛因）之概括犯意，自上開觀察、勒戒執行完畢釋放
    後5 年內之92年5 月中旬某日起，至93年5 月18日晚間12時
    許，在臺北縣三重市○○○路145 巷8 弄14號5 樓或臺北縣
    樹林市○○街某處等地點，以將海洛因摻入香煙中點燃產生
    煙霧之方式，連續施用海洛因多次，平均約每2 至3 日施用
    1 次。復基於施用第二級毒品安非他命（以下簡稱安非他命
    ）之概括犯意，自92年5 月中旬某日起，至93年5 月18日晚
    間11時許止，在前開地點，以將安非他命置入玻璃球吸食器
    或安非他命吸食器內加熱燒烤產生煙霧之方式，連續多次施
    用安非他命，平均約每2 至3 日施用1 次。嗣於(一)92年11月
    18日晚間6 時30分許，在臺北縣板橋市○○路○ 段245 巷95
    號3 樓為警查獲，並扣得如附表一所示物品。(二)於93年5 月
    19日凌晨1 時50分許，為警在臺北縣三重市○○○路145 巷
    8 弄14號5 樓樓頂查獲，並扣得如附表二所示物品。(三)於同
    年月20日凌晨2 時45分許，在臺北縣樹林市○○街55號9 樓
    為警查獲，並扣得如附表三（除編號2 ）所示物品；另於甲
    ○○駕駛使用之車牌號碼9790-FL 號自用小客車上扣得附表
    三編號2 所示物品。
二、案經臺北縣政府警察局三重分局報請臺灣板橋地方法院檢察
    署檢察官偵查起訴及移送併辦。
    理      由
一、上揭事實，業據被告甲○○坦承不諱，並有附表一、附表三
    編號1 至編號9 所示物品扣案可資佐證。且被告於92年11月
    18日、93年5 月19日及同年月20日為警查獲後所排放之尿液
    經採樣送驗，以酵素免疫分析法檢驗、氣相層析質譜儀法確
    認檢驗結果，於鴉片類及安非他命類均呈陽性反應，有明生
    生物科技股份有限公司濫用藥物檢體檢驗報告、臺灣檢驗科
    技股份有限公司濫用藥物尿液檢驗報告、臺灣尖端先進生技
    醫藥股份有限公司濫用藥物檢驗報告附卷可稽。而前開於93
    年5 月20日查扣如附表三編號1 所示毒品經送法務部調查局
    以化學呈色法、氣相層析質譜儀法檢驗結果，含海洛因成分
    ，合計驗餘淨重1 點6 公克，亦有該局93年7 月20日調科壹
    字第060008557 號鑑定通知書存卷為憑；另附表三編號2 所
    示毒品經以呈色試驗法、氣相層析質譜分析法、核磁共振分
    析法檢驗結果，呈甲基安非他命反應，驗餘淨重0 點04公克
    ，則有內政部警政署刑事警察局93年6 月11日刑鑑字第0930
    110380號鑑驗通知書在卷可佐。以上俱徵被告之自白屬實。
    又被告前因施用毒品違反毒品危害防制條例案件，經本院以
    91年度毒聲字第1532號裁定送勒戒處所觀察、勒戒，於91年
    6 月14日執行完畢，認無繼續施用毒品之傾向，由臺灣板橋
    地方法院檢察署檢察官以91年度偵字第3325號、91年度毒偵
    字第679 號為不起訴處分確定，有該不起訴處分書及臺灣板
    橋地方法院檢察署全國施用毒品案件紀錄表可參。被告係於
    前揭觀察、勒戒執行完畢釋放後5 年內再犯本案違反毒品危
    害防制條例第10條之罪，事證明確，其犯行堪予認定。
二、按海洛因及安非他命分係毒品危害防制條例所規定之第一級
    毒品及第二級毒品，被告分別施用之，核係犯同條例第10條
    第1 項之施用第一級毒品罪及同條第2 項之施用第二級毒品
    罪。被告持有海洛因、安非他命後進而施用，其持有之低度
    行為應為施用之高度行為所吸收，不另論罪。而被告多次施
    用海洛因及多次施用安非他命之犯行，均係時間緊接，手法
    相同，所犯為構成要件相同之罪，顯係基於概括犯意反覆為
    之，均為連續犯，應分別依刑法第56條規定，以一罪論，並
    均加重其刑。公訴人雖僅就被告於93年5 月19日為警查獲採
    集尿液前26小時及96小時內某時，分別施用海洛因及安非他
    命1 次之犯行聲請以簡易判決處刑，惟被告其餘施用海洛因
    及安非他命之犯行，既分別與上開經起訴論罪之犯行間有連
    續犯之裁判上一罪關係，均為起訴之效力所及，本院自得併
    予審理，附此敘明。被告所犯上開二罪，犯意各別，罪名互
    異，應予分論併罰。又被告有如犯罪事實欄所述論罪科刑之
    執行紀錄，有臺灣高等法院被告全國前案紀錄表可按，其於
    有期徒刑執行完畢後5 年內再犯上開有期徒刑以上之罪，為
    累犯，應依刑法第47條規定，加重其刑，並與連續犯之加重
    ，遞加重之。爰審酌被告曾因施用毒品經觀察、勒戒後，獲
    不起訴處分之寬典，猶連續施用海洛因及安非他命再犯本罪
    ，顯見其自制力薄弱，且未衷心悛悔，漠視法令之禁制濫用
    藥品，應予非難，兼衡其施用海洛因、安非他命所生危害實
    以自戕健康為主，及其犯後供認無隱，非無悔意，態度良好
    等一切情狀，認公訴人就被告所犯施用第一級毒品罪部分求
    處有期徒刑10月，施用第二級毒品罪部分求處有期徒刑5 月
    ，尚屬過重，應分別量處如主文所示之刑，並定其應執行之
    刑。
三、扣案附表三編號1 所示海洛因4 包（合計驗餘淨重1 點6 公
    克）、編號2 所示安非他命1 包（驗餘淨重0 點04公克）及
    編號3 所示海洛因殘渣袋22只內之海洛因殘渣（量微無法秤
    重），係在臺北縣樹林市○○街55號9 樓被告租住處及由被
    告使用之車牌號碼9790-FL 號自用小客車上查獲，應認與被
    告施用海洛因及安非他命之犯行有關聯性，為本案被告施用
    毒品犯行查獲之毒品，不問屬於何人所有，應依毒品危害防
    制條例第18條第1 項前段規定，沒收銷燬之。附表一編號2
    之研磨器1 台、附表三編號4 其中海洛因包裝袋1 只（內含
    海洛因原淨重0 點2 公克）及編號6 所示海洛因殘渣袋22只
    ，係被告所有供其施用海洛因所用之物，此據被告供明在卷
    ，應依刑法第38條第1 項第2 款規定予以宣告沒收。另附表
    三編號4 其中海洛因包裝袋3 只及編號9 之電子磅秤1 台，
    被告雖否認為其所有，惟上開包裝袋、電子磅秤係在被告居
    三編號6 之海洛因殘渣袋、編號7 之安非他命吸食器等物品
    置放於同一手提袋內一併為警查獲，客觀上為被告所占有、
    支配，此有刑事警察局扣押物品目錄表附卷足稽，被告復供
    認該手提袋內之海洛因殘渣袋、安非他命吸食器均為其所有
    ，又無法提供上述物品所有人之真實年籍資料、聯絡方式以
    供查核，足見上述扣案之海洛因包裝袋、電子磅秤（另亦供
    其施用安非他命之用）均係被告所有，且係供其施用海洛因
    所用之物，應依刑法第38條第1 項第2 款規定沒收之。而扣
    案附表一編號1 、附表三編號5 、編號7 、編號8 等物品，
    為被告所有供其施用安非他命所用之物，此經被告供承明確
    ，附表三編號9 所示電子磅秤1 台，亦係被告所有供其施用
    安非他命所用之物，此經認定如前，均應依刑法第38條第1
    項第2 款規定予以沒收。
四、至扣案附表二所示物品，係在臺北縣三重市○○○路145 巷
    8 弄14號5 樓簡國鈴（由臺灣板橋地方法院檢察署檢察官另
    行偵查）租住處查獲，簡國鈴於檢察官訊問時亦坦承上述物
    品為其所有（見臺灣板橋地方法院檢察署93年度毒偵字第23
    97號偵查卷宗第5 頁、第6 頁），自難認係被告所有及與本
    案被告施用海洛因或安非他命之犯行間有何關聯性，是此部
    分扣案毒品，無從依毒品危害防制條例第18條第1 項前段規
    定沒收銷燬之，其餘扣案物品亦不得依刑法第38條第1 項第
    2 款規定宣告沒收。另扣案如附表三編號10之大麻煙草1 包
    、編號11之捲煙紙1 盒，則與被告施用海洛因、安非他命犯
    行無關，爰不併予沒收或銷燬之。
據上論斷，應依刑事訴訟法第273 條之1 第1 項、第299 條第1
項前段，毒品危害防制條例第10條第1 項、第2 項、第18條第1
項前段，刑法第11條前段、第56條、第47條、第38條第1 項第2
款、第51條第5 款，判決如主文。
本案經檢察官王家春到庭執行職務
中　　華　　民　　國　　94　　年　　3 　　月　　30　　日
                        刑事第二庭法  官  廖  怡  貞
右正本證明與原本無異。
如不服本判決，應於判決送達後10日內，向本院提出上訴狀，上
訴於臺灣高等法院。
                                  書記官  謝  麗  秋
中　　華　　民　　國　　94　　年　　3 　　月　　30　　日
※附錄本案論罪科刑法條全文※
毒品危害防制條例第十條：
施用第一級毒品者，處六月以上五年以下有期徒刑。
施用第二級毒品者，處三年以下有期徒刑。
附表一
┌──┬───────────┬───────────┐
│編號│扣     案     物    品│數                  量│
├──┼───────────┼───────────┤
│1   │安非他命吸食器        │1組                   │
├──┼───────────┼───────────┤
│2   │研磨器                │1台                   │
└──┴───────────┴───────────┘
附表二
┌──┬───────────┬───────────┐
│編號│扣     案    物     品│數                  量│
├──┼───────────┼───────────┤
│1   │海洛因                │2 包（原淨重1 點5 公克│
│    │                      │，經取樣0 點12公克鑑驗│
│    │                      │用罄，驗餘淨重1 點38公│
│    │                      │克。）                │
├──┼───────────┼───────────┤
│2   │安非他命              │9 包（淨重20點4 公克）│
├──┼───────────┼───────────┤
│3   │海洛因殘渣袋2 只內之海│量微無法秤重          │
│    │洛因殘渣              │                      │
├──┼───────────┼───────────┤
│4   │編號1海洛因之包裝袋   │2只                   │
├──┼───────────┼───────────┤
│5   │編號2 之安非他命包裝袋│9只                   │
│    │                      │                      │
├──┼───────────┼───────────┤
│6   │編號3 之海洛因殘渣袋（│2只                   │
│    │內含海洛因殘渣量微無法│                      │
│    │秤重）                │                      │
├──┼───────────┼───────────┤
│7   │分裝袋                │36只                  │
├──┼───────────┼───────────┤
│8   │注射針筒（已使用）    │36支                  │
├──┼───────────┼───────────┤
│9   │注射針筒（未使用）    │7支                   │
└──┴───────────┴───────────┘
附表三
┌──┬───────────┬───────────┐
│編號│扣     案    物     品│數                  量│
├──┼───────────┼───────────┤
│1   │海洛因                │1 包（原淨重0.2 公克）│
│    │                      │、3 包（原淨重1 點7 公│
│    │                      │克），合計取樣0 點3 公│
│    │                      │鑑驗用罄，驗餘淨重1 點│
│    │                      │6 公克）              │
├──┼───────────┼───────────┤
│2   │安非他命              │1 包（原淨重0 點07公克│
│    │                      │，警政署刑事警察局扣押│
│    │                      │物品目錄表誤載為淨重0 │
│    │                      │點2 公克，臺灣板橋地方│
│    │                      │法院檢察署93年度保管字│
│    │                      │第4418號贓證物品清單編│
│    │                      │號6 誤載為0 點03公克，│
│    │                      │經取樣0 點03公克鑑驗用│
│    │                      │罄，驗餘淨重0 點04公克│
│    │                      │）                    │
├──┼───────────┼───────────┤
│3   │海洛因殘渣袋22只內之海│量微無法秤重          │
│    │洛因殘渣              │                      │
├──┼───────────┼───────────┤
│4   │編號1 所示海洛因之包裝│4只                   │
│    │袋                    │                      │
├──┼───────────┼───────────┤
│5   │編號2 所示安非他命之包│1只                   │
│    │裝袋                  │                      │
├──┼───────────┼───────────┤
│6   │編號3 所示海洛因殘渣袋│22只                  │
│    │（內含海洛因殘渣量微無│                      │
│    │法秤重）              │                      │
├──┼───────────┼───────────┤
│7   │安非他命吸食器        │2 組                  │
├──┼───────────┼───────────┤
│8   │玻璃球吸食器          │3 個                  │
├──┼───────────┼───────────┤
│9   │電子磅秤              │1 台                  │
├──┼───────────┼───────────┤
│10  │大麻煙草              │1 包（驗餘淨重0 點16公│
│    │                      │克）                  │
├──┼───────────┼───────────┤
│11  │捲煙紙                │1 盒                  │
└──┴───────────┴───────────┘
